臺灣高等法院刑事判決　　　　　　　　 96年度上易字第696號
上　訴　人
即　被　告　甲○○
　　　　　　　　　　　9 號
上列上訴人因妨害自由案件，不服臺灣臺北地方法院95年度易字
第2249號，中華民國96年3月2日第一審判決（起訴案號：臺灣臺
北地方法院檢察署95年度偵字第19858 號），提起上訴，本院判
決如下：
    主  文
上訴駁回。
    事  實
一、甲○○係營業用小客車司機，於民國九十五年八月十五日晚
    間九時四十五分許，駕駛車號六０三─ＤＧ號營業用小客車
    ，在臺北市○○路「京華城」附近搭載乙○○及藍玉梅，前
    往原定目的地臺北市○○路○段與敦化南路口附近某餐廳後
    ，乙○○及藍玉梅因故未下車，復指示甲○○改往臺北市○
    ○路某餐廳。途中乙○○及藍玉梅就行駛路線問題，與甲○
    ○發生爭執，甲○○因而對乙○○及藍玉梅心生不滿，竟於
    同日晚間十時許，在仁愛路三段與建國南路口附近之仁愛路
    三段九０號前之快車道上停車，命乙○○及藍玉梅下車，並
    恫稱：「不滾下車就打死你們」等語，致乙○○及藍玉梅心
    生畏懼，旋即下車奔逃，致生危害於乙○○及藍玉梅之安全
    。
二、案經乙○○訴由臺北市政府警察局大安分局報請臺灣臺北地
    方法院檢察署檢察官偵查起訴。
    理  由
一、訊據被告甲○○固不否認其有於前揭時、地駕駛上開營業用
    小客車搭載乙○○及藍玉梅，且三人在車內曾就行駛路線問
    題發生爭執等情，並坦承其有要求乙○○及藍玉梅下車之事
    實，惟矢口否認有何恐嚇犯行，辯稱：伊當時搭載乙○○及
    藍玉梅前往原定地點仁愛路與敦化南路口附近之單行道某處
    後，因乙○○及藍玉梅欲更改目的地為安和路二段，伊乃按
    該單行道之遵行方向駛出，再轉往目的地，詎料乙○○及藍
    玉梅因認伊刻意繞路，而與伊發生爭執，經伊解釋並口頭致
    歉，承諾屆時將依跳表金額折扣因繞路糾紛所產生之車資，
    惟仍不為乙○○及藍玉梅所接受，伊乃要求乙○○及藍玉梅
    下車，渠等二人之後改搭另一台計程車，伊有拉開該計程車
    門，向乙○○索取車資，伊並未出言恐嚇乙○○及藍玉梅云
    云。經查：
  (一)被告於九十五年八月十五日晚間九時四十五分許，駕駛車號
    六０三─ＤＧ號營業用小客車，在臺北市○○路「京華城」
    附近搭載乙○○及藍玉梅，依渠等二人之指示前往原定目的
    地臺北市○○路○段與敦化南路口附近某餐廳後，乙○○及
    藍玉梅因故未下車，復指示被告原車改往臺北市○○路某餐
    廳。途中，乙○○及藍玉梅因認被告未依渠等二人指示之路
    線行駛，而與被告發生爭執，被告遂於同日晚間十時許，在
    仁愛路三段與建國南路口附近之仁愛路三段九０號前之快車
    道上停車，命乙○○及藍玉梅下車，並恫稱：「不滾下車就
    打死你們」等語，致乙○○及藍玉梅心生畏懼，旋即奪門下
    車等事實，業據證人乙○○於原審審理時指證明確（見原審
    九十六年二月六日審判筆錄第三至六頁），核與證人藍玉梅
    於原審審理時證述情節大致相符（見原審九十六年二月六日
    審判筆錄第九至一二頁）。
  (二)參以乙○○及藍玉梅下車後快步奔逃，被告亦自後追趕，乙
    ○○及藍玉梅見狀，旋攔下劉明清所駕駛之營業用小客車並
    迅速上車，詎劉明清因停等紅燈而尚未駛離現場之際，被告
    即駕車上前攔下劉明清之車輛，開啟劉明清之右後車門，向
    乙○○及藍玉梅索取新臺幣（下同）一百元之車資後始離去
    等情，亦為被告所不否認，並有證人乙○○於本院審理時指
    證：藍玉梅先奪門下車，伊也跟著下車，此時被告亦下車，
    伊就快跑，藍玉梅回頭大叫快跑，伊回頭看著被告，被告真
    的追來，伊就趕快跑，藍玉梅已攔下另一台劉明清駕駛之計
    程車，伊與藍玉梅坐上該計程車後，在建國南路停等紅燈時
    ，被告突然快車煞到伊車右前方，伊與藍玉梅請司機快鎖門
    ，但司機來不及反應，被告即強行拉開右後車門，伸手索討
    車資一百元，藍玉梅要求伊趕快給，伊就交給被告一百元，
    被告關伊等車門後駕車揚長而去，伊與藍玉梅要求劉明清搭
    載前往信義分局報案，但信義分局要求伊前往管區大安分局
    報案等語（見原審九十六年二月六日審判筆錄第三至四頁）
    ，及證人藍玉梅於原審審理時證述：第一部車司機將伊與乙
    ○○趕下車後，伊與乙○○跨越欄杆欲前往他處，司機即衝
    下來追伊與乙○○，伊叫乙○○趕快跑，伊等攔下劉明清之
    計程車，往建國南路方向行駛，立刻遇到紅燈，第一部車司
    機剛好綠燈，就繞過來停在劉明清車旁，伊看見該司機過來
    時，立刻要求劉明清上鎖，但來不及，第一部車司機就打開
    劉明清車門，伸手要求伊與乙○○支付車資，伊即要求乙○
    ○趕快拿錢給被告，被告拿了就走等語明確（見原審九十六
    年二月六日審判筆錄第九至一一頁），核與證人劉明清於原
    審審理時所證：伊在建國南路與仁愛路口搭載乙○○與藍玉
    梅，另一位男性司機就過來，藍玉梅要求伊關門，伊嚇一跳
    ，還沒回神時，伊車右後門遭該名男性司機打開，該司機稱
    乙○○與藍玉梅錢還沒付，並稱這二人不是好客人，乙○○
    及藍玉梅就拿錢給該司機，該司機就向伊表示這二人不是好
    客人，隨即離去，之後乙○○與藍玉梅稱要前往信義分局報
    案，伊就搭載二人去信義分局等語大致相符（見原審九十六
    年二月六日審判筆錄第七至八頁），倘被告確無出言恐嚇乙
    ○○及藍玉梅之行為，衡情渠等二人應無倉皇下車奔逃之理
    ，益徵乙○○及藍玉梅指證被告出言恐嚇乙節，應屬非虛。
    況證人乙○○、藍玉梅與被告素不相識，亦無怨隙，實無設
    詞構陷被告，甘冒誣告、偽證刑責之可能。是被告因行駛路
    線問題，與乙○○及藍玉梅發生爭執，因而心生不滿，命乙
    ○○及藍玉梅下車，並出言恐嚇渠等二人等情，應堪認定。
    被告空言否認犯行，所辯顯屬臨訟卸責之詞，不足採信。
    本件事證明確，被告犯行洵堪認定，應予依法論科。
二、原審核被告所為，係犯刑法第三百零五條之恐嚇危害安全罪
    。又被告以一恐嚇行為，同時致生危害乙○○及藍玉梅二人
    之安全，而觸犯二構成要件相同之罪名，為同種想像競合犯
    ，依刑法第五十五條規定，應從一恐嚇危害安全罪論處。公
    訴意旨雖未敘及藍玉梅遭被告恐嚇等情，然此部分事實與本
    案起訴經論罪部分，係裁判上一罪關係，為起訴效力之所及
    ，本院自得併予審究。爰審酌被告雖無前科，然身為營業用
    小客車司機，僅因行駛路線問題，即出言恐嚇乘客乙○○及
    藍玉梅之生命，危害渠等之人身安全，犯後猶飾詞卸責，否
    認犯行，不思悔悟等一切情狀，判決甲○○以加害生命之事
    ，恐嚇他人致生危害於安全，處有期徒刑月，如易科罰金
    ，以新臺幣壹仟元折算壹日。其認事用法，核無違誤。上訴
    意旨，仍執陳詞，指摘原判決不當，為無理由，應予駁回。
據上論斷，應依刑事訴訟法第368 條，判決如主文。
本案經檢察官郭啟東到庭執行職務。
中　　華　　民　　國　　96　　年　　6 　　月　　14　　日
　　　　　　　　　刑事第八庭審判長法　官  鄭文肅
　　　　　　　　　　　　　　　    法　官  蔡光治
　　　　　 　 　　　　　　　　　　法　官  陳貽男
以上正本證明與原本無異。
不得上訴。
                                  書記官  王泰元
中　　華　　民　　國　　96　　年　　6 　　月　　14　　日
附錄：本案論罪科刑法條全文
中華民國刑法第305條
以加害生命、身體、自由、名譽、財產之事，恐嚇他人致生危害
於安全者，處2 年以下有期徒刑、拘役或3 百元以下罰金。
